臺灣臺南地方法院刑事判決
109年度交易字第1050號
公  訴  人  臺灣臺南地方檢察署檢察官
被      告  黃益賢


上列被告因公共危險案件，經檢察官提起公訴（109年度偵字第8
540號），被告就被訴事實為有罪之陳述，本院裁定進行簡式審
判程序，判決如下：
    主  文
黃益賢駕駛動力交通工具而血液中酒精濃度達百分之零點零五以
上，累犯，處有期徒刑捌月。
    事  實
一、黃益賢前因酒後駕車之公共危險案件，經本院以107年度交
    簡字第2985號判決判處有期徒刑6月，併科罰金新臺幣12萬
    元，其中有期徒刑部分，甫於民國108年4月15日執行完畢。
    其猶不知悔改，於109年3月12日晚上7時許至晚上8時30分許
    ，在臺南市永康區南大附中附近宮廟，飲用啤酒致其血液中
    酒精濃度達百分之零點零五以上，竟仍騎乘車牌號碼000-00
    00號普通重型機車上路，嗣於同日晚上9時25分，由西往東
    行經臺南市安南區長和路2段進入同路1段之仁愛橋上，因酒
    後意識不清偏離原行駛之車道，而失控行駛至對向車道，而
    與對向車道行駛之張冠璋所駕駛車牌號碼000-0000號自小客
    車發生碰撞，致該自用小客車車頭毀損，黃益賢亦因而受有
    創傷性主動脈斷裂、右側橈骨骨折、右側股骨骨折、疑似肝
    臟挫傷等傷害，經警據報將其送臺南市立安南醫院救治，並
    委請該醫院對其抽血檢驗，測得其血液酒精濃度達210mg/dL
    即0.21％，始悉上情。
二、案經臺南市政府警察局第三分局報告臺灣臺南地方檢察署檢
    察官偵查起訴。
    理  由
一、按本件被告黃益賢所犯均為死刑、無期徒刑、最輕本刑3年
    以上有期徒刑以外之罪，亦均非屬高等法院管轄之第一審案
    件，其於準備程序中先就被訴事實均為有罪之陳述，經告知
    簡式審判程序之旨，並聽取檢察官、被告之意見後，本院依
    刑事訴訟法第273條之1第1項規定裁定進行簡式審判程序，
    是本案之證據調查，依同法第273條之2規定，不受同法第15
    9條第1項、第161條之2、第161條之3、第163條之1，及第16
    4條至第170條所規定證據能力認定及調查方式之限制，合先
    敘明。
二、上揭犯罪事實，業據被告於警詢、偵查及本院審理時坦承不
    諱，核與證人張冠璋於警詢之證述相符(見警卷第6至8頁)，
    並有臺南市立安南醫院檢驗檢查報告及診斷證明書、血液中
    酒精濃度檢驗與吐氣酒精濃度檢測換算表、臺南市政府警察
    局舉發違反道路交通管理事件通知單影本、道路交通事故現
    場圖、道路交通事故報告表㈠、㈡、現場照片20張、上開自用
    小客車行車紀錄器影像截圖5張在卷可稽(見警卷第10至11、
    14、15、28至43頁)，足認被告之自白與事實相符，本件事
    證明確，被告上開酒後駕駛動力交通工具之犯行堪予認定，
    自應依法論罪科刑。
三、核被告所為，係犯刑法第185條之3第1項第1款，駕駛動力交
    通工具而血液中酒精濃度達百分之0.05以上之罪。又被告前
    因酒後駕車公共危險案件，而有事實欄所載之經判處有期徒
    刑，並執行完畢之紀錄，有臺灣高等法院被告前案紀錄表1
    份在卷可按，其於5年之內故意再犯本件有期徒刑以上之罪
    ，為累犯，且考量被告前後案所犯之罪類型相同，顯見其對
    刑罰之反應力薄弱，故應依刑法第47條第1項加重其刑。
四、爰審酌被告已有4次酒後駕車公共危險犯行之前科，有臺灣
    高等法院被告前案紀錄表存卷足參，猶不知悔改，再犯本件
    酒後駕車公共危險案件。且酒精成分對人之意識、控制能力
    俱有不良影響，超量飲酒後將導致對於週遭事物之辨識及反
    應能力較諸平常狀況薄弱，因此，酒後駕車在道路上行駛，
    對一般往來之公眾及駕駛人自身具有高度危險性。本院審酌
    被告明知上情，仍漠視自身安危，罔顧公眾之安全，於服用
    酒類後仍駕車上路，對於他人生命安全之危害非輕。並審酌
    被告本件血液中酒精濃度高達百分之0.21，駕駛行為有明顯
    失控之狀況，所駕駛之車輛為普通重型機車，行駛道路為市
    區道路，及被告係因肇事致他人車損而為警查獲。兼衡其自
    述係高中肄業之智識程度及現從事板模工作，家庭經濟狀況
    勉強、需扶養父親及幫母親繳房貸等況（見本院卷第33頁）
    暨其犯後坦承犯行之態度等一切情狀，量處如主文所示之刑
    。
據上論斷，應依刑事訴訟法第273條之1第1項、第299條第1項前
段，刑法第185條之3第1項第1款、第47條第1項，刑法施行法第1
條之1，判決如主文。
本案經檢察官李佳潔提起公訴，檢察官陳擁文到庭執行職務。
中　　華　　民　　國　　109 　年　　12　　月　　17　　日
                  刑事第二庭  法  官    李音儀
以上正本證明與原本無異。
如不服本判決應於收受本判決後20日內向本院提出上訴書狀，並
應敘述具體理由。其未敘述上訴理由者，應於上訴期間屆滿後20
日內向本院補提理由書狀（均須按他造當事人之人數附繕本）「
切勿逕送上級法院」。 
　　　　　　　　　　　　　　　書記官　　陳怡蓁　　　　　
中　　華　　民　　國　　109 　年　　12　　月　　17　　日
附錄本件論罪科刑法條：
中華民國刑法第185條之3第1項第1款
駕駛動力交通工具而有下列情形之一者，處2年以下有期徒刑，
得併科20萬元以下罰金：
一、吐氣所含酒精濃度達每公升零點二五毫克或血液中酒精濃度
    達百分之零點零五以上。